臺灣桃園地方法院民事判決
111年度勞簡字第19號
原      告  王翊帆  
被      告  陳詠玹即永玹商行


上列當事人間請求給付資遣費等事件，本院於民國111年6月28日
言詞辯論終結，判決如下：
    主      文
被告應給付原告新臺幣172,260元，及自民國111年4月23日起至
清償日止，按週年利率百分之5計算之利息。
訴訟費用由被告負擔。
本判決第一項得為假執行。但被告如以新臺幣172,260元為原告
預供擔保後，得免為假執行。
    事實及理由
壹、程序事項：
一、按勞動事件以勞工為原告者，由被告住所、居所、主營業所
    、主事務所所在地或原告之勞務提供地法院管轄。勞動事件
    法第6條第1項前段定有明文。查原告主張其受僱於被告，工
    作地點在址設桃園市○○區○○路00號初牧乳飲製造所-桃園ATT
    門市（下稱系爭門市），屬本院管轄範圍（見本院卷第9、3
    7、56頁），依前開規定，本院自有管轄權，合先敘明。
二、按簡易訴訟之訴狀送達後，原告不得將原訴變更或追加他訴
    ，但擴張或減縮應受判決事項之聲明者，不在此限，民事訴
    訟法第436條第2項、第255條第1項但書第3款定有明文。查
    ，原告於提出勞動調解聲請書狀時原聲明請求第1項為：㈠被
    告應給付原告新臺幣（下同）174,900元及自勞動調解聲請
    書狀繕本送達翌日起至清償日止之法定遲延利息（見本院卷
    第3頁），嗣將前開聲明第1項之金額減縮為172,260元（見
    本院卷第93頁，即積欠工資105,000元、代墊款50,900元、
    勞保費1,360元、5個月通勤車資共15,000元，合計172,260
    元）。經核原告所為訴之變更，係屬減縮應受判決事項之聲
    明，揆諸前揭說明，並無不合，應予准許。
三、被告未於言詞辯論期日到場，核無民事訴訟法第386條各款
    所列情形，因此依原告之聲請，由其一造辯論而為判決。
貳、實體事項：
一、原告起訴主張：原告自民國110年10月1日起受僱於被告，擔
    任系爭門市店長，約定月薪35,000元。詎被告自同年10月起
    ，僅給付部分薪資，亦未依約補貼通勤車資5個月，而原告
    任職於被告期間，有延長工時之情，惟被告並未依勞動基準
    法（下稱勞基法）相關規定給付平日延長工時工資，亦未返
    還原告代墊設備及員工薪資款項，同年12月至111年2月亦未
    代扣原告之勞保費。爰依兩造間勞動契約、勞基法相關規定
    提起本件訴訟。並聲明：如上開變更後之聲明所示。
二、被告未於言詞辯論期日到場，惟據其提出之書狀所為之陳述
    略謂：兩造為合作關係，一起經營系爭門市，因被告較為忙
    碌，並信任原告，所有合約資料均由原告處理，當時被告反
    對進櫃，不打算簽合約，然原告一直勸說做得起來並有把握
    ，被告才繼續進行，當時原告稱日後會購買公司50％股份，
    薪資則約定以最低薪資加抽成獎金等語，資為抗辯。
三、原告主張自110年10月1日起，擔任系爭門市店長一情，為兩
    造所不爭執（見本院卷第56、65頁），並有桃園市人力資源
    管理協會勞資爭議調解紀錄、兩造間通訊軟體LINE對話紀錄
    在卷可考（見本院卷第27、67-85、95頁），復經本院依職
    權調取原告之勞保、勞工提繳異動資料核閱無訛（見本院個
    資等文件卷），此部分之事實，應可認定。
四、原告另主張下列事項，被告經合法通知未於言詞辯論期日到
    場，其所提出準備書狀亦未就下列事實作何爭執（本院卷第
    65-85頁），依民事訴訟法第280條第3項、第1項，視同自認
    ，原告無庸再為舉證。是原告所主張下列事實，應可信為真
    實：
　㈠原告主張被告積欠5個月工資105,000元之事實，並有兩造間
    通訊軟體LINE對話紀錄在卷可佐（見本院卷第69、103頁）
    。
　㈡原告主張為被告代墊營業設備及員工薪資款項合計50,900元
    之事實，並提出其與被告間通訊軟體LINE對話紀錄、LINE記
    事本、發票單據、送貨單、員工身分證翻拍照片各1份在卷
    可參（見本院卷第99-109頁）。
　㈢原告主張被告未代扣其於110年12月至111年2月之勞保費共1,
    360元之事實，並有勞動部勞工保險局111年4月28日保費資
    字第11113171640號函、桃園市政府就業職訓服務處111年4
    月20日桃就給字第1110014957號函在卷可查（見本院卷第43
    -48、51頁）。
　㈣原告主張被告應予5個月每月3,000元通勤津貼，共15,000元
    尚未給付之事實，另有兩造間通訊軟體LINE對話紀錄附卷為
    憑（見本院卷第103、105頁）。
五、被告固辯稱兩造間係合作關係，一起經營系爭門市云云（見
    本院卷第65頁）。惟按勞動契約，指約定勞雇關係而具有從
    屬性之契約，勞基法第2條第6款定有明文。勞基法所規定之
    勞動契約，係指當事人之一方，在從屬於他方之關係下，提
    供職業上之勞動力，而由他方給付報酬之契約，就其內涵言
    ，勞工與雇主間之從屬性，通常具有：⒈人格上從屬性，即
    受僱人在雇主企業組織內，服從雇主權威，並有接受懲戒或
    制裁之義務。⒉親自履行，不得使用代理人。⒊經濟上從屬性
    ，即受僱人並不是為自己之營業勞動而是從屬於他人，為該
    他人之目的而勞動。⒋組織上從屬性，即納入雇方生產組織
    體系，並與同僚間居於分工合作狀態等項特徵（參照最高法
    院96年台上字第2630號判決意旨）。又依民法第667條第1、
    2項規定，稱合夥者，謂2人以上互約出資以經營共同事業之
    契約；前項出資，得為金錢或其他財產權，或以勞務、信用
    或其他利益代之。合夥關係之存在與否，應就當事人有無互
    約出資經營共同事業之客觀事實予以認定（參照最高法院64
    年台上字第1122號判決先例意旨）。查：
　㈠被告提出兩造間於111年1月13日通訊軟體LINE對話紀錄略以
    ：「（原告：）你這邊有打算要怎麼做嗎？有頂出去還是？
    ……我也不想要每次都這樣跟你要個一千兩千……我就做到這個
    月了…對不起。」（見本院卷第67頁），可見有關被告後續
    是否繼續經營等相關計畫，未見原告有何決定權限或有何表
    示意見之內容，佐以原告向被告表示欲離職之時間，均難以
    推認兩造有何互約出資經營系爭門市之情。
　㈡被告另辯稱因信任原告而經營系爭門市，當初所有合約資料
    也都是原告處理，當時因為跟ATT有合約條款上認知不同，
    被告曾極力反對，不打算簽合約，也是原告一直勸說做得起
    來，才繼續經營云云（見本院卷第65頁），並舉兩造間通訊
    軟體LINE對話紀錄略以：「（原告：）所以我叫他改到我滿
    意為止（大笑流淚表情圖示）、（傳送不詳標示「ATT」文
    件及證件照片）、改到ok沒問題、我才會蓋章」、「我們16
    /17設備跟水電製冰機跟三台冰箱、這些先弄好、剩下的我
    每天去整理一點整理一點、定位/乾料/遠傳配線/點餐機/櫃
    內各種用品什麼的、就是要在28號前『也就是27號當天』要全
    部可以上線」（見本院卷第73、77頁），惟此關於原告處理
    如何與ATT簽約、叫貨、設備及產品安排等情節，充其量僅
    係原告擔任系爭門市店長執行職務內容，尚難據此逕認被告
    與原告有互約出資以共同經營系爭門市，而成立合夥關係。
　㈢被告雖辯稱與原告剛開始有談到日後原告會購買50％公司股份
    ，然此至多僅能證明將來兩造可能成立合夥，難以反推兩造
    現在係以合夥方式經營系爭門市。此外，被告復未舉證其與
    原告如何互約出資以合夥經營系爭門市、原告之勞務出資所
    值金錢若干（參照最高法院18年上字第2658號判決先例意旨
    ）等合夥契約必要之點。據此，被告辯稱其與原告係合作經
    營系爭門市云云，洵無可採。末ATT與被告合約紀錄並無原
    告蓋章及簽名，為原告陳述在卷（見本院卷第95頁），且兩
    造非合夥關係業經本院認定如前，則原告聲請調查ATT合約
    內容（見本院卷第95頁），即無調查必要，併此敘明。
　㈣另依被告提出之兩造間通訊軟體LINE對話紀錄略以：「（原
    告：）我知道你的錢很不穩定，才會決定那時候把錢留作維
    持店裡運作來用、9月跟10月你只給了我5000、11月給20000
    ……」、「（原告：）老闆……然後我想說他也有在幫我們想辦
    法、所以我有答應他之後給他50杯飲料做公關、讓他比較好
    去跟上面談……這樣好不好～？」、「（原告：）老闆、都弄
    好了、我傳在我們三個人的群組做證」、「（被告：）我轉
    了、然後你之後開國泰、員工也一律開國泰」（見本院卷第
    69、75、81、85頁），及原告提出兩造間通訊軟體LINE對話
    紀錄略以：「（原告：）老闆～我的薪水……」、「（被告：
    ）星期五鮮奶可以出，再來暫停出貨囉；（原告：）好、明
    天我看有沒有需要什麼再麻煩你們（雙手合十圖示）」、「
    （被告：）你把那個許×瑜的員工資料給我」（見本院卷第1
    03、105頁），互核前述對話內容可知，系爭門市之運作係
    由原告協助被告叫貨、安排店內設備並擔任店長、提供系爭
    門市員工資料予被告，原告並稱呼被告為「老闆」，及請示
    被告是否得將部分產品供作公關俾供順利簽約，可見原告係
    為被告之經濟上利益服務，納入系爭門市生產組織體系而擔
    任店長，與系爭門市其他人員居於分工合作狀態，具有人格
    上、經濟上及組織上之從屬性。據此，原告主張係受僱於被
    告，受被告指示擔任系爭門市店長，每月領取薪資35,000元
    ，兩造間有僱傭之勞動契約關係存在，應堪採信。
　㈤綜此，被告辯稱兩造間係合作關係云云，顯屬無據，而難遽
    採。
六、末按給付有確定期限者，債務人自期限屆滿時起，負遲延責
    任；給付無確定期限者，債務人於債權人得請求給付時，經
    其催告而未為給付，自受催告時起，負遲延責任。其經債權
    人起訴而送達訴狀，或依督促程序送達支付命令，或為其他
    相類之行為者，與催告有同一之效力；遲延之債務，以支付
    金錢為標的者，債權人得請求依法定利率計算之遲延利息；
    應付利息之債務，其利率未經約定，亦無法律可據者，週年
    利率為5％，民法第229條第1項、第2項、第233條第1項前段
    及第203條分別定有明文。查原告請求被告給付欠薪部分，
    係以支付金錢為標的，薪資依勞基法施行細則第9條規定，
    應於依勞基法終止勞動契約時，結清給付，為定有期限之債
    權，原告就其所得請求均自勞動調解聲請書狀繕本送達翌日
    即111年4月23日（見本院卷第21頁）起算法定遲延利息，亦
    屬有理。
七、綜上所陳，原告基於勞動契約及勞基法等法律關係，請求被
    告給付如主文第1項所示之金額及利息，為有理由，應予准
    許。又本判決第1項係法院就勞工之請求為被告即雇主敗訴
    之判決，依勞動事件法第44條第1項規定，應依職權宣告假
    執行，並依同條第2項規定，酌定相當擔保金額同時宣告被
    告預供擔保後得免為假執行。
八、本件事證已臻明確，兩造其餘攻擊防禦方法及所提證據，核
    與判決結果不生影響，因此不逐一論述，併此敘明。
九、訴訟費用負擔之依據：民事訴訟法第78條。
中　　華　　民　　國　　111 　年　　7 　　月　　22　　日
                  勞動法庭    法  官   謝志偉
正本係照原本作成。　
如不服本判決，應於送達後20日內，向本院提出上訴狀並表明上
訴理由，如於本判決宣示後送達前提起上訴者，應於判決送達後
20日內補提上訴理由書（須附繕本）。如委任律師提起上訴者，
應一併繳納上訴審裁判費。
                              書記官   邱淑利
中　　華　　民　　國　　111 　年　　7 　　月　　25　　日